臺灣臺北地方法院交通事件裁定　　　　96年度交聲字第1111號
原處分機關　臺北市交通事件裁決所
異　議　人
即受處分人　甲○○
上列異議人即受處分人因違反道路交通管理處罰條例案件，對於
臺北市交通事件裁決所於中華民國96年9月20日所為之處分（原
處分案號：北市裁二字第裁22－Ａ00000000號），聲明異議，本
院裁定如下：
    主  文
異議駁回。
    理  由
一、按汽車駕駛人，行經有燈光號誌管制之交岔路口闖紅燈者，
    處新臺幣（下同）1,800元以上5,400元以下罰鍰，道路交通
    管理處罰條例第53條第1項定有明文。
二、本件異議人即受處分人甲○○所有之車牌號碼6Ｋ－6362號
    自用小客車（下稱系爭汽車），於民國95年12月11日下午4
    時50分許，由姓名、年籍不詳之駕駛人駕駛，行經有燈光號
    誌管制之臺北市○○○路與長安東路交岔路口闖紅燈違規左
    轉，經設置在該路口之微電腦闖紅燈及測速自動照相儀器當
    場以拍照之方式採證，並由舉發單位即臺北市政府警察局中
    山分局交通分隊員警翁憲堂以系爭汽車有違反道路交通管理
    處罰條例第53條第1項規定之行為逕行掣單舉發。受處分人
    於舉發通知單上所載應到案日期前向原處分機關提出申訴，
    經原處分機關函請舉發單位調查結果，仍認受處分人所有之
    系爭汽車有前揭違規行為，原處分機關遂於96年9月20日，
    以系爭汽車有「駕車行經有燈光號誌管制之交叉路口闖紅燈
    」之違規行為，依道路交通管理處罰條例第53條第1項規定
    ，裁處受處分人罰鍰2,700元。
三、聲明異議意旨略以：依舉發照片所示，共有3部車輛同時位
    於路口感應區域，且3部車之車牌號碼皆清晰可辨，何以認
    定係受處分人所有之系爭汽車違規？又系爭汽車係基於安全
    顧慮，為閃避照片中於路口處違規變換車道之車輛，不得不
    加速閃避，方造成違規，是否應在受懲之範圍內？爰請求撤
    銷處分云云。
四、按駕駛人駕駛車輛，應遵守道路交通標誌、標線、號誌之指
    示，道路交通管理處罰條例第4條第1項前段定有明文。又按
    車輛面對圓形紅燈表示禁止通行，不得超越停止線或進入路
    口，道路交通標誌標線號誌設置規則第206條第1項第5款亦
    有明定。經查，受處分人甲○○並不否認於前開時、地，其
    所有之系爭汽車，於交通號誌圓形紅燈亮起時，確跨越停止
    線駛壓感應圈並進入交叉路口之違規事實，核與舉發單位調
    查之結果，係認為交通號誌最早由綠燈轉為紅燈時，尚有4
    秒鐘之黃燈緩衝時間，而系爭汽車於前揭時、地遇紅燈亮起
    3.5 秒後，未依號誌指示，竟超越停止線左轉，而駛壓感應
    圈被拍攝第1張舉發照片後，仍未煞停繼續前進，復於紅燈
    亮起4.7秒後，再以時速16公里之速度往前行駛至路口，終
    遭闖紅燈自動照相儀器拍攝第2張照片等情相符，有臺北市
    政府警察局中山分局96年10月19日北市警中分交字第096340
    57000號函附卷可佐（見本院卷宗第33頁），復有本院依職
    權調取違規當時之採證照片2張在卷可憑。從而，本件系爭
    汽車行經有燈光號誌管制之交叉路口時，闖紅燈之違規事實
    ，應堪予認定。至受處分人雖辯稱：係基於安全顧慮，閃避
    違規變換車道之車輛，不得已造成違規云云，惟依上開之說
    明，受處分人自身已先違規之事實甚為明確，且駕駛人駕駛
    汽車時，本應注意前方之車況而為適當處置，系爭汽車於行
    經前揭交叉路口時，因前方有車緩慢左轉，駕駛人當知悉前
    方車流並不順暢，且該路口之交通號誌由綠燈轉為紅燈時，
    本有4秒鐘之黃燈緩衝時間可供駕駛人應變等情，已如前述
    ，是系爭汽車之駕駛人行經該路口時，恐係因未注意交通號
    誌已轉為紅燈，仍執意於紅燈時駛越禁止線之故，方致系爭
    汽車壓迫感應項圈被拍照舉發闖紅燈之違規，故受處分人本
    身即有可歸責之事由。其次，由前揭2張採證照片詳細以觀
    ，可知系爭汽車於紅燈亮起而被拍攝第1張採證照片後，雖
    其後方有欲變換車道行駛之其他車輛，惟交通號誌既已轉為
    紅燈，駕駛人本即應遵守交通號誌而不再通行，駕駛人卻仍
    執意繼續行駛，是受處分人雖以基於安全顧慮，不得已闖紅
    燈等詞置辯，惟駕駛人之明確違規行為業如前述，應核與後
    車變換車道前行之行為無涉，故受處分人此部分之抗辯，亦
    與事實未合，不足採信。
五、綜上所述，系爭汽車於前揭時、地行經有燈光號誌管制之交
    叉路口闖紅燈之違規事實，至為明確。從而，原處分機關依
    道路交通管理處罰條例第53條第1項規定，裁處受處分人罰
    鍰2,700元，於法核無違誤，本件受處分人之異議為無理由
    ，應予駁回。
六、據上論斷，應依道路交通案件處理辦法第19條，裁定如主文
    。
中　　華　　民　　國　  96    年　  10    月　  31    日
   　　　　    　 交通法庭    法  官  葉力旗
以上正本證明與原本無異。
如不服本裁定，應於裁定送達後5日內向本院提出抗告狀。
                              書記官  林碧華
中　　華　　民　　國　  96    年　  10　  月　  31    日
